Images des répertoires du notaire Augustin Rameau pour l'étude XX
Archives nationales de France
Images des répertoires du notaire Augustin Rameau pour l'étude XX
5 février 1782 - 17 vendémiaire an XIV (5 février 1782 - 9 octobre 1805)
MC/RE/XX/8 - MC/RE/XX/10
Etude XX; Rameau, Augustin (1738-1808)
3 registres
Archives nationales de France
Minutes et répertoires: la loi 2008-696 du 15 juillet 2008 relative aux archives a fixé à 75 ans à compter de la date de l'acte, ou à 25 ans à compter de la date du décès de l'intéressé si ce délai est plus bref, le délai de communication des minutes et répertoires des notaires; ce délai est porté à 100 ans à compter de la date de l'acte si le document se rapporte à un mineur (code du Patrimoine, articles L213-2, 4e d et 5e).
Autres documents de l'étude (dossiers de clients, comptabilité...): s'agissant d'archives privées, ces documents sont communicables selon les modalités fixées par le déposant ou le donateur.
Certains documents ne sont pas accessibles sous leur forme originale en raison de leur mauvais état de conservation.
Registres entrés aux Archives nationales en 1952.
Images des répertoires de l’étude XX
Archives de l'étude XX
répertoire d'officier public ministériel
- Répertoire chronologique pour la période du 5 février 1782 au 31 janvier 1791, 5 février 1782 - 31 janvier 1791; MC/RE/XX/8; Un registre de 230 feuillets de papier manuscrits, hauteur 37 x largeur 25 cm, paginés par le notaire. Le registre est en très mauvais état, totalement dérelié.
  Registre folioté en 2004 (foliotation non visible à l'écran)
  Le répertoire contient les informations suivantes: 1. nature de l'acte; 2. noms, prénoms des parties; 3.date du jour.
  répertoire
  - Liste chronologique des actes pour la période du 5 février au 31 décembre 1782, 5 février - 31 décembre 1782; 1 r°-16 v°; 16 feuillets
  - Liste chronologique des actes pour la période du 4 janvier au 31 décembre 1783, 4 janvier - 31 décembre 1783; 16 v°-33 r°; 18 feuillets
  - Liste chronologique des actes pour la période du 2 janvier au 31 décembre 1784, 2 janvier - 31 décembre 1784; 33 r°-55 v°; 23 feuillets
  - Liste chronologique des actes pour la période du 1er janvier au 31 décembre 1785, 1er janvier - 31 décembre 1785; 55 v°-82 v°; 28 feuillets
  - Liste chronologique des actes pour la période du 2 janvier au 31 décembre 1786, 2 janvier - 31 décembre 1786; 82 v°-112 v°; 31 feuillets
  - Liste chronologique des actes pour la période du 2 janvier au 31 décembre 1787, 2 janvier - 31 décembre 1787; 112 v°-142 r°; 31 feuillets
  - Liste chronologique des actes pour la période du 4 janvier au 31 décembre 1788, 4 janvier - 31 décembre 1788; 142 r°-170 v°; 29 feuillets
  - Liste chronologique des actes pour la période du 2 janvier au 31 décembre 1789, 2 janvier - 31 décembre 1789; 170 v°-201 r°; 24 feuillets
  - Liste chronologique des actes pour la période du 2 janvier au 31 décembre 1790, 2 janvier - 31 décembre 1790; 201 r°-226 r°; 26 feuillets
  - Liste chronologique des actes pour la période du 5 au 31 janvier 1791, 5 janvier - 31 janvier 1791; 226 r°-230 r°; 5 feuillets
- Répertoire chronologique pour la période du 3 février 1791 au 15 nivôse an 7 (3 février 1791 - 4 janvier 1799), 3 février 1791 - 15 nivôse an 7 (3 février 1791 - 4 janvier 1799); MC/RE/XX/9; Un registre de 229 feuillets de papier manuscrits, hauteur 37 x largeur 25 cm, paginés en partie par le notaire. Le registre est en mauvais état et nécessiterait une retauration. De nombreux feuillets sont déreliés, blancs ou déchirés. Entre le feuillet n° 86 et le feuillet 88 se trouvent 6 feuillets blancs; un autre feuillet blanc entre les feuillets n° 122 et 123.
  Le répertoire contient les informations suivantes: 1. nature de l'acte, 2. noms et prénoms des parties, 3. date du jour. Du feuilet 108 v° au 122 r° nous trouvons: 1. date du jour (calendrier républicain), 2. nature de l'acte, 3. noms et prénoms des parties, 4. date du jour (calendrier grégorien)
  Du feuillet n°1 au feuillet n°87, les feuillets portent une estampille avec les mentions suivantes: La loi. Le Roi. Extraordinaire Registre Du feuillet n° 88 à 174 (à partir du 1er janvier 1793), l'estampille ne porte plus la mention: "Le roi" (visiblement le tampon encreur à été gratté).
  Les actespassés du 5ème jour complémentaire an IV au 21 frimaire an V et du 1er au 15 nivôse an VII ont été reçus par Louis Doulcet, notaire-substituant.
  Attention: seuls les actes passés en minute sont conservés; les actes mentionnés dans le répertoire comme passés en simple brevet (colonne 3) ne sont pas conservés par les notaires et ne sont donc pas versés au Minutier (ils sont remis aux clients).
  - Liste chronologique des actes pour la période du 3 février au 31 décembre 1791, 3 février - 31 décembre 1791; 1 r°-42 v°; 42 feuillets
  - Liste chronologique des actes pour la période du 2 janvier au 31 décembre 1792, 2 janvier - 31 décembre 1792; 43 r°-80 v°; 38 feuillets
  - Liste chronologique des actes pour la période du 2 janvier au 21 septembre 1793, 2 janvier - 21 septembre 1793; 81 r°-108 v°; 28 feuillets
  - Liste chronologique des actes pour la période du 1er vendémiaire au 21 pluviôse an II (22 septembre 1793 - 9 février 1794), 1er vendémiaire - 21 pluviôse an II (22 septembre 1793 - 9 février 1794); 108 v°-122 r°; 15 feuillets
  - Liste chronologique des brevets pour la période du 2 janvier 1793 au 11 nivôse an II (2 janvier - 31 décembre 1793), 2 janvier 1793 - 11 nivôse an II (2 janvier - 31 décembre 1793); 123 r°-138 v°; 16 feuillets
  - Liste chronologique d'actes pour la période du 22 vendémiaire au 6ème jour complémentaire an III (13 octobre 1794 - 22 septembre 1795), 22 vendémiaire - 6ème jour complémentaire an III (13 octobre 1794 - 22 septembre 1795); 139 r°-167 v°; 29 feuillets
  - Liste chronologique d'actes pour la période du 1er vendémiaire au 5ème jour complémentaire an IV (23 septembre 1795 - 21 septembre 1796), 1er vendémiaire - 5ème jour complémentaire an IV (23 septembre 1795 - 21 septembre 1796); 167 v°-187 r°; 21 feuillets
  - Liste chronologique d'actes pour la période du 2 vendémiaire au 5ème jour complémentaire an V (23 septembre 1796 - 21 septembre 1797), 2 vendémiaire - 5ème jour complémentaire an V (23 septembre 1796 - 21 septembre 1797); 187 r°-202 v°; 16 feuillets
    du 5ème jour complémentaire an IV au 21 frimaire an V les actes ont été reçus par maître Doulcet, notaire substituant.
  - Liste chronologique d'actes pour la période du 1er vendémiaire au 3ème jour complémentaire an VI (22 septembre 1797 - 19 septembre 1798), 1er vendémiaire - 3ème jour complémentaire an VI (22 septembre 1797 - 19 septembre 1798); 203 r°-222 v°; 20 feuillets
  - Liste chronologique d'actes pour la période du 1er vendémiaire au 15 nivôse an VII (22 septembre 1798 - 4 janvier 1799), 1er vendémiaire - 15 nivôse an VII (22 septembre 1798 - 4 janvier 1799); 223 r°-228 v°; 6 feuillets
    du 1er au 15 nivôse an VII les actes ont été reçus par maître Doulcet, notaire substituant.
- Répertoire chronologique pour la période du 14 nivôse an VII au 17 vendémiaire an XIV (3 janvier 1799 - 9 octobre 1805), 14 nivôse an VII - 17 vendémiaire an XIV (3 janvier 1799 - 9 octobre 1805); MC/RE/XX/10; Un registre de 310 feuillets de papier manuscrits, hauteur 39.5 x largeur 25 cm pour les feuillets 1 à 57; hauteur 36 x 26.5 cm pour les feuillets 58 à 310, composé de plusieurs cahiers foliotés par le notaire. Le registre est en mauvais état (feuilles cornées, tachées ou déchirées). Les feuillets 241 et 242 sont volants.
  Le répertoire contient les informations suivantes: 1. le n° de l'acte dans le répertoire; 2. date du jour; 3. nature de l'acte; 4. nature de l'acte passé en minute ou en brevet; 5. nom, prénom, domicile des parties; 6. indications sur la situation et les prix des biens; 7. date d'enregistrement de l'acte; 8. droits d'enregistrement.
  - Liste chronologique des actes pour la période du 14 nivôse au 6ème jour complémentaire an VII (3 janvier 1799 - 22 septembre 1799), 14 nivôse - 6ème jour complémentaire an VII (3 janvier 1799 - 22 septembre 1799); 1 r°-29 v°; 29 feuillets
  - Liste chronologique des actes pour la période du 2 vendémiaire au 5ème jour complémentaire an VIII (24 septembre 1799 - 22 septembre 1800), 2 vendémiaire - 5ème jour complémentaire an VIII (24 septembre 1799 - 22 septembre 1800); 30 r°-72 v°; 43 feuillets
  - Liste chronologique des actes pour la période du 2 vendémiaire au 3ème jour complémentaire an IX (24 septembre 1800 au 20 septembre 1801), 2 vendémiaire - 3ème jour complémentaire an IX (24 septembre 1800 - 20 septembre 1801); 73 r°-121 r°; 49 feuillets
    - du 2 vendémaire au 28 ventôse an IX (24 septembre 1800 - 19 mars 1801), 2 vendémaire - 28 ventôse an IX (24 septembre 1800 - 19 mars 1801); 73 r°-97 r°; 25 feuillets
    - du 1er germinal au 3ème jour complémentaire an IX (22 mars - 20 septembre 1801), 1er germinal - 3ème jour complémentaire an IX (22 mars - 20 septembre 1801); 97 r°-121 r°; 25 feuillets
  - Liste chronologique des actes pour la période du 2 vendémiaire au 5ème jour complémentaire an X (24 septembre 1801 - 22 septembre 1802), 2 vendémiaire - 5ème jour complémentaire an X (24 septembre 1801 - 22 septembre 1802); 121 r°-180 r°; 60 feuillets
    - du 2 vendémiaire au 29 ventôse an X (24 septembre 1801 - 20 mars 1802), 2 vendémiaire - 29 ventôse an X (24 septembre 1801 - 20 mars 1802); 121 r°-148 v°; 28 feuillets
    - du 1er germinal au 5ème jour complémentaire an X (22 mars - 22 septembre 1802), 1er germinal - 5ème jour complémentaire an X (22 mars - 22 septembre 1802); 149 r°-180 r°; 32 feuillets
  - Liste chronologique des actes pour la période du 2 vendémiaire au 6ème jour complémentaire an XI (24 septembre 1802 - 23 septembre 1803), 2 vendémiaire - 6ème jour complémentaire an XI (24 septembre 1802 - 23 septembre 1803); 180 r°-240 r°; 61 feuillets
    - du 2 vendémiaire au 30 pluviôse an XI (24 septembre 1802 - 19 février 1803), 2 vendémiaire - 30 pluviôse an XI (24 septembre 1802 - 19 février 1803); 180 r°-209 v°; 30 feuillets
    - du 2 ventôse au 6ème jour complémentaire an XI (21 février - 23 septembre 1803), 2 ventôse - 6ème jour complémentaire an XI (21 février - 23 septembre 1803); 209 v°-240 r°; 32 feuillets
  - Liste chronologique des actes pour la période du 3 vendémiaire au 5ème jour complémentaire an XII (26 septembre 1803 - 22 septembre 1804), 3 vendémiaire - 5ème jour complémentaire an XII (26 septembre 1803 - 22 septembre 1804); 240 v°-276 r°; 37 feuillets
  - Liste chronologique des actes pour la période du 1er vendémiaire au 4ème jour complémentaire an XIII (23 septembre 1804 - 21 septembre 1805), 1er vendémiaire - 4ème jour complémentaire an XIII (23 septembre 1804 - 21 septembre 1805); 276 r°-307 v°; 32 feuillets
  - Liste chronologique des actes pour la période du 1er au 17 vendémiaire an XIV (21 septembre - 9 octobre 1805), 1er vendémiaire - 17 vendémiaire an XIV (21 septembre - 9 octobre 1805); 308 r°-309 v°; 2 feuillets